臺灣臺中地方法院刑事判決
111年度易字第2119號
公  訴  人  臺灣臺中地方檢察署檢察官
被      告  江品緯


上列被告因違反毒品危害防制條例案件，經檢察官追加起訴（11
1年度毒偵字第3389號），被告於準備程序中就被訴事實為有罪
之陳述，本院裁定行簡式審判程序，判決如下：
    主    文
甲○○施用第二級毒品，累犯，處有期徒刑陸月，如易科罰金，以
新臺幣壹仟元折算壹日。扣案如附表編號3、13、14所示之物，
均沒收銷燬之；扣案如附表編號1、2、12、15至17所示之物，均
沒收。
    犯罪事實
一、甲○○基於施用第二級毒品甲基安非他命之犯意，於民國111
    年7月18日6時許，在其位於臺中市○○區○○街00號之住處內，
    以將甲基安非他命置入玻璃球內燒烤吸食煙霧之方式，施用
    第二級毒品甲基安非他命1次。嗣因其涉嫌販賣第二級毒品
    案件，經警於同年月18日16時55分許，持本院法官核發之搜
    索票在臺中市○○區○○路○○巷000號前實施搜索，當場扣得如
    附表編號1至6所示之物；再於同日17時34分許，在其位於臺
    中市○○區○○街00號之住處實施搜索，當場扣得如附表編號7
    至20所示之物。並經警持臺灣臺中地方檢察署檢察官核發之
    鑑定許可書，於同日21時40分許，採集其尿液送驗，結果呈
    安非他命及甲基安非他命均陽性反應（安非他命、甲基安非
    他命檢出濃度數值分別為6332ng/mL、52353ng/mL），而悉
    上情。
二、案經臺中市政府警察局刑事警察大隊報請臺灣臺中地方檢察
    署檢察官偵查追加起訴。
    理    由
一、本案被告甲○○所犯為死刑、無期徒刑、最輕本刑為3年以上
    有期徒刑以外之罪，且非高等法院管轄第一審之案件，其於
    準備程序中就前揭被訴事實為有罪之陳述，經告知簡式審判
    程序之旨，並聽取其與公訴人之意見後，本院認無不得或不
    宜改依簡式審判程序進行之情事，依刑事訴訟法第273條之1
    第1項、第284條之1規定，裁定由受命法官獨任進行簡式審
    判程序；且依刑事訴訟法第273條之2及第159條第2項規定，
    不適用傳聞法則有關限制證據能力之相關規定，合先敘明。
二、上開事實，經被告於警詢、偵訊、本院準備程序及審理時均
    坦承不諱（見毒偵卷第49至73頁、第143至147頁，本院卷第
    53頁、第60至63頁），並有本院111年聲搜字第1075號搜索
    票、臺中市政府警察局刑事警察大隊搜索、扣押筆錄及扣押
    物品目錄表(甲○○，111年7月18日，臺中市○○區○○路○○巷000
    號前)、臺中市政府警察局刑事警察大隊搜索、扣押筆錄及
    扣押物品目錄表(甲○○，111年7月18日，臺中市○○區○○街00
    號)、臺灣臺中地方檢察署鑑定許可書、甲○○臺中市政府警
    察局刑事警察大隊偵八隊委託鑑驗尿液代號與真實姓名對照
    表(代號V00000000)、欣生生物科技股份有限公司濫用藥物
    尿液檢驗報告(原樣編號V00000000)等在卷可參（見毒偵卷
    第85至97頁、第101至111頁、第119至123頁）。足認被告上
    開任意之自白與事實相符，堪予採信。從而，本件事證明確
    ，被告犯行堪以認定，應依法論科。
三、按觀察、勒戒或強制戒治執行完畢釋放後，3年內再犯毒品
    危害防制條例第10條之罪者，檢察官或少年法院（地方法院
    少年法庭）應依法追訴或裁定交付審理，毒品危害防制條例
    第23條第2項定有明文。被告前因施用毒品案件，經本院以1
    09年度毒聲字第506號裁定送觀察、勒戒後，認有繼續施用
    毒品之傾向，復經本院以110年度毒聲字第305號裁定令入勒
    戒處所強制戒治後，因認無繼續施用毒品之傾向，經本院以
    110年度聲字第1939號裁定免予繼續執行強制戒治，於110年
    5月26日釋放，並由臺灣臺中地方檢察署檢察官以110年度戒
    毒偵字第98號為不起訴處分確定等情，有上開不起訴處分書
    及臺灣高等法院被告前案紀錄表在卷可參。是被告於前揭觀
    察勒戒、強制戒治執行完畢釋放後，3年內再犯本案施用第
    二級毒品犯行，自應依法追訴。　　
四、核被告所為，係犯毒品危害防制條例第10條第2項之施用第
    二級毒品罪。被告因施用而持有第二級毒品甲基安非他命之
    低度行為，為其施用之高度行為所吸收，不另論罪。
五、又被告前於109年間，因違反毒品危害防制條例案件，經本
    院以109年度中簡字第1246號判處有期徒刑6月確定，於110
    年7月22日縮刑期滿執行完畢乙節，有臺灣高等法院被告前
    案紀錄表在卷可稽，其於受徒刑之執行完畢後，5年以內故
    意再犯本案有期徒刑以上之罪，為累犯，而檢察官於起訴書
    已載明被告上開構成累犯之事實，並請求依刑法第47條第1
    項規定，論以累犯並加重其刑，且提出被告刑案資料查註紀
    錄表為證，復於本院審理時為相同之陳述，堪認已就被告上
    開犯行構成累犯之事實有所主張，並盡實質舉證責任。本院
    審酌被告於本案犯行前5年內即係因與本案相同之毒品案件
    受徒刑執行完畢，其仍故意為本案犯罪，足見其對刑罰反應
    力薄弱，前所受科刑處分，尚不足使被告警惕，本院認依關
    於累犯之規定加重其刑，並無過苛之情，爰依刑法第47條第
    1項之規定加重其刑。　
六、爰以行為人之責任為基礎，審酌被告前已有多次因施用毒品
    案件，經法院判刑之紀錄，同有前開臺灣高等法院被告前案
    紀錄表在卷可參，其仍未能自我克制以戒除毒癮，再犯本案
    施用毒品犯行，顯見被告自制能力尚有未足，惟念及施用毒
    品固戕害個人健康至鉅，然就他人權益之侵害仍屬有限，暨
    施用毒品者均具有相當程度之生理成癮性及心理依賴性，其
    犯罪心態與一般刑事犯罪之本質並不相同，應側重適當之醫
    學治療及心理矯治為宜，非難性較低；參以被告對於犯行未
    為坦認之犯後態度，暨其自陳之教育程度、職業、家庭經濟
    狀況（見本院卷第63頁）等一切情狀，量處如主文所示之刑
    ，並諭知易科罰金之折算標準，以示懲儆。　　
七、本件扣案如附表編號3、13、14所示之物，經送鑑驗後確均
    含有第二級毒品甲基安非他命成分，有衛生福利部草屯療養
    院111年8月12日草療鑑字第1110800135號鑑驗書在卷可稽（
    見毒偵卷第127至129頁），而甲基安非他命係屬毒品危害防
    制條例第2條第2項第2款所管制之第二級毒品，非經主管機
    關許可，不得施用、持有，又該等第二級毒品甲基安非他命
    已與所附著之殘渣袋及玻璃球皆難以析離，且無析離之實益
    與必要，應全部視為毒品，應依毒品危害防制條例第18條第
    1項前段規定，不問屬於犯罪行為人與否，均宣告沒收銷燬
    ，至因鑑驗耗盡之第二級毒品部分，既已滅失，自無庸再為
    沒收銷燬之諭知。另扣案如附表編號1、2、12、15至17所示
    之物，均為被告所有，作為本案施用毒品使用，業據被告於
    警時供承在卷，爰依刑法第38條第2項前段之規定，均宣告
    沒收之。至其餘扣案物品，無證據證明與本案有關，爰均不
    於本案宣告沒收。　　
據上論斷，應依刑事訴訟法第273條之1、第299條第1項前段，毒
品危害防制條例第10條第2項、第18條第1項前段，刑法第11條、
第47條第1項前段、第41條第1項前段、第38條第2項前段，判決
如主文。
本案經檢察官丙○○追加起訴，檢察官乙○○到庭執行職務。
中　　華　　民　　國　　111 　年　　11　　月　　28　　日
                  刑事第十五庭  法　官　江健鋒
以上正本證明與原本無異。
如不服本判決，應於收受本判決後20日內向本院提出上訴書狀，
其未敘述上訴理由者，並得於提起上訴後20日內向本院補提理由
書狀（均須按他造當事人之人數附繕本）「切勿逕送上級法院」
。
                                書記官　呂偵光
中　　華　　民　　國　　111 　年　　11　　月　　28　　日

附錄本案論罪科刑法條全文：
毒品危害防制條例第10條：
施用第一級毒品者，處6月以上5年以下有期徒刑。
施用第二級毒品者，處3年以下有期徒刑。

附表：
編號 物品名稱 數量 備註 1 吸食器 1組  2 玻璃球 1顆  3 殘渣袋 1個 檢出：第二級毒品甲基安非他命。 4 iPhone黑色行動電話 (IMEI：000000000000000) 1支  5 三星Galaxy黑色行動電話 (IMEI：000000000000000、000000000000000) 1支  6 三星Galaxy藍色行動電話 (IMEI：000000000000000、000000000000000) 1支  7 00號夾鏈袋(若干個) 4包  8 1號夾鏈袋(若干個) 1包  9 夾鏈袋(若干個) 1包  10 橘色夾鏈袋(若干個) 1包  11 小熊維尼夾鏈袋(若干個) 1包  12 吸食器 1組  13 玻璃球(含殘渣) 1個 檢出：第二級毒品甲基安非他命。 14 玻璃球(含殘渣) 1個 檢出：第二級毒品甲基安非他命。 15 玻璃球 1個  16 吸管 3支  17 連接管 1支  18 電子磅秤 2個  19 咖啡包 1包 檢出：第三級毒品4-甲基甲基卡西酮、甲基-N,N-二甲基卡西酮。純質淨重0.1015公克。 20 HTC黑色行動電話 (IMEI：000000000000000、000000000000000) 1支